【裁判字號】    89,訴,588
【裁判日期】    900404
【裁判案由】    違反毒品危害防制條例
【裁判全文】
臺灣新竹地方法院刑事判決                          八十九年度訴字第五八八號
    公  訴  人  臺灣新竹地方法院檢察署檢察官
    被      告  甲○○
右列被告因違反毒品危害防制條例案件，經檢察官聲請簡易判決處刑（八十九年度毒
偵字第一五四六、二一三九號），本院簡易庭認本件不宜依簡易訴訟程序審理，而改
依適用通常訴訟程序審理，及移
○號），本院判決如左：
    主  文
甲○○連續施用第一級毒品，累犯，處有期徒刑壹年。扣案之第一級毒品海洛因拾壹
包（毛重肆點貳公克）、第一級毒品海洛因貳小包（合計淨重零點捌柒公克、包裝重
零點肆肆公克）及摻有海洛因之香煙參支均沒收銷燬之。又扣案之摻有海洛因之分裝
袋參個及分裝袋貳個等物均沒收之。又連續施用第二級毒品，累犯，處有期徒刑拾月
。扣案之第二級毒品安非他命柒小包（共計毛重柒點貳公克）均沒收銷燬之。又扣案
之毒品盛裝器貳支、分裝袋拾貳個及吸食器貳組均沒收之。應執行有期徒刑壹年捌月
。扣案之第一級毒品海洛因拾壹包（毛重肆點貳公克）、第一級毒品海洛因貳小包（
合計淨重零點捌柒公克、包裝重零點肆肆公克）、摻有海洛因之香煙參支及第二級毒
品安非他命柒小包（共計毛重柒點貳公克）均沒收銷燬之。又扣案之摻有海洛因之分
裝袋參個、分裝袋貳個、毒品盛裝器貳支、分裝袋拾貳個及吸食器貳組均沒收之。
    事  實
一、甲○○曾於民國八十四年間因違反麻醉藥品管理條例案件，經本院以八十四年度
    易字第三五一九號刑事判決判處有期徒刑八月確定，於八十六年二月一日執行完
    畢。又於八十七年間因施用毒品而違反麻醉藥品管理條例案件，經檢察官提起公
    訴後，因毒品危害防制條例修正生效，經臺灣高等法院依職權裁定送勒戒處所觀
    察、勒戒，旋因觀察、勒戒後，因認有繼續施用毒品傾向，再經臺灣高等法院裁
    定令入戒治處所施以強制戒治一年，嗣經送臺灣宜蘭戒治所強制戒治後，該所認
    戒治執行成效經評定為合格，無繼續戒治之必要，再經臺灣高等法院於八十八年
    二月三日裁定停止戒治，所餘戒治期間交付保護管束，惟甲○○因於八十八年四
    月十九日至臺灣新竹地方法院檢察署報到接受採尿送驗呈安非他命陽性反應，違
    反保護管束情節重大，經臺灣高等法院裁定撤銷停止戒治，並令入戒治所執行強
    制戒治，於八十九年四月二十三日執行戒治完畢，復為臺灣高等法院於八十九年
    五月十六日以八十七年度上易字第二二八七號刑事判決判處免刑確定。惟甲○○
    猶不知悔改，又分別基於施用第一級毒品海洛因及第二級毒品安非他命之概括犯
    意，自八十九年六月五日十六時五十分許往前回溯九十六小時內某時起至八十九
    年十二月三日止，連續在其位於新竹市○區○○里○鄰○○路五百八十二巷二十
    九號之住處及位於新竹市○○路二十七號七樓之居處，暨新竹市○○路二百九十
    六巷十九號及新竹市○○○街十號等處，以將海洛因加入香煙中吸食之方式，先
    後施用第一級毒品海洛因多次，及以將安非他命置入玻璃球內，吸所燃燒而產生
    之氣體之方式，先後施用第二級毒品安非他命多次。嗣先後（一）於八十九年六
    月五日十六時五十分許在其位於新竹市○區○○里○鄰○○路五百八十二巷二十
    九號之住處為警查獲，並扣得安非他命四小包（毛重一‧四公克）、摻有海洛因
    之香煙三支、摻有海洛因之分裝袋三個、毒品盛裝器二支、分裝袋十二個及吸食
    器二組等物，旋經臺灣新竹地方法院檢察署檢察官偵訊後諭知具保停止羈押；（
    二）又於八十九年八月十五日十二時五十分許在新竹市○○路二百九十六巷十九
    號處為警查獲，並扣得安非他命二小包（毛重四‧八公克）、海洛因十一包（毛
    重四‧二公克）等物，再經臺灣新竹地方法院檢察署檢察官偵訊後諭知限制住居
    後飭回；（三）復於八十九年九月十八日十六時三十五分許在其位於新竹市○○
    路二十七號七樓之居處內再度為警查獲，並扣得海洛因二小包（合計淨重○‧八
    七公克、包裝重○‧四四公克）及分裝袋二個等物，復為臺灣新竹地方法院檢察
    署檢察官偵訊後再諭知限制住居後飭回；（四）末於八十九年十二月三日十一時
    四十五分許在新竹市○○○街十號前再度為警查獲，並扣得安非他命一小包（毛
    重一公克），再經臺灣新竹地方法院檢察署檢察官偵訊後諭知限制住居後飭回。
    而甲○○於上揭時日為警查獲時所採集之尿液經送驗結果均呈安非他命陽性反應
    及嗎啡陽性反應。
二、案經新竹市警察局第一分局報請及新竹市警察局移請新竹地方法院檢察署檢察官
    偵查起訴，及移送併案審理。
    理  由
一、訊據被告甲○○對於右揭事實均坦承不諱，且被告（一）於八十九年六月五日十
    六時五十分許，在其位於新竹市○區○○里○鄰○○路五百八十二巷二十九號之
    住處為警查獲時所採尿液經檢驗結果，確呈第一級毒品嗎啡陽性反應及第二級毒
    品安非他命陽性反應，有新竹縣衛生局竹市衛六字第七五三六號不法藥物尿液篩
    檢報告書一份在卷可稽，並有安非他命四小包（毛重一‧四公克）、摻有海洛因
    之香煙三支、摻有海洛因之分裝袋三個、毒品盛裝器二支、分裝袋十二個及吸食
    器二組等物扣案可資佐證；（二）於八十九年八月十五日十二時五十分許在新竹
    市○○路二百九十六巷十九號處為警查獲時所採尿液經檢驗結果，確呈第一級毒
    品嗎啡陽性反應及第二級毒品安非他命陽性反應，有新竹市衛生局竹市衛六字第
    一一五二○號不法藥物尿液篩檢報告書、法務部調查局八十九年十月四日（八九
    ）陸（一）字第８９０７５２１７號檢驗通知書各一份在卷可稽，並有安非他命
    二小包（毛重四‧八公克）、海洛因十一包（毛重四‧二公克）等物扣案足堪佐
    證；（三）於八十九年九月十八日十六時三十五分許在其位於新竹市○○路二十
    七號七樓之居處為警查獲時所採尿液經檢驗結果，確呈第一級毒品嗎啡陽性反應
    及第二級毒品安非他命陽性反應，有法務部調查局八十九年十一月二十二日（八
    九）陸（一）字第８９０８６７８２號檢驗通知書一份在卷可稽，並有海洛因二
    小包及分裝袋二個等物扣案足憑；且前開扣得之白色粉末二小包經送請法務部調
    查局鑑驗結果亦確係第一級毒品海洛因（合計淨重○‧八七公克、包裝重○‧四
    四公克），有該局第00000000號檢驗通知書一份在卷可參；（四）於八
    十九年十二月三日十一時四十五分許在新竹市○○○街十號前處為警查獲時所採
    尿液經檢驗結果，亦確呈第一級毒品嗎啡陽性反應及第二級毒品安非他命陽性反
    應，有新竹市衛生局竹市衛六字第一三六五號不法藥物尿液篩檢報告書一份附卷
    足參，並有安非他命一小包（毛重一公克）扣案足堪證明，足見被告前開所為自
    白確與事實相符。
二、第查，被告曾於八十七年間因施用毒品而違反麻醉藥品管理條例案件，經檢察官
    提起公訴後，因毒品危害防制條例修正生效，經臺灣高等法院依職權裁定送勒戒
    處所觀察、勒戒，旋因觀察、勒戒後，因認有繼續施用毒品傾向，再經臺灣高等
    法院裁定令入戒治處所施以強制戒治一年，嗣經送臺灣宜蘭戒治所強制戒治後，
    該所認戒治執行成效經評定為合格，無繼續戒治之必要，再經臺灣高等法院於八
    十八年二月三日裁定停止戒治，所餘戒治期間交付保護管束，惟被告因於八十八
    年四月十九日至臺灣新竹地方法院檢察署報到接受採尿送驗呈安非他命陽性反應
    ，違反保護管束情節重大，經臺灣高等法院裁定撤銷停止戒治，並令入戒治所執
    行強制戒治，於八十九年四月二十三日執行戒治完畢，復為臺灣高等法院於八十
    九年五月十六日以八十七年度上易字第二二八七號刑事判決判處免刑確定等情，
    亦有臺灣高等法院被告全國前案紀錄表、臺灣新竹地方法院檢察署被告刑案資料
    查註記錄表、臺灣高等法院八十七年度上易字第二二八七號刑事判決等在卷足稽
    。綜上所述，本件事證已臻明確，被告犯行洵堪認定。
三、核被告甲○○所為係分別犯毒品危害防制條例第十條第一項之施用第一級毒品罪
    及同條例第十條第二項之施用第二級毒品罪。其先後多次施用第一級毒品海洛因
    及先後多次施用第二級毒品安非他命犯行，皆時間緊接，手法相同，反覆為之，
    所犯又分別均係構成要件相同之罪名，顯均係基於概括犯意為之，應均依連續犯
    之規定以一罪論，並均依法加重其刑。又其所犯前開二罪，罪名不同，犯意各別
    ，行為互殊，應予分論併罰。至其持有第一級毒品海洛因、第二級毒品安非他命
    後，分別進而施用，其持有第一、二級毒品之低度行為，應分別為施用之高度行
    為所吸收，爰不另論其持有第一、二級毒品罪。又公訴意旨以外之被告施用第一
    、二級毒品部分（即併案之八十九年度毒偵字第二四○三、二八八○號部分）雖
    未經起訴，惟此部分與公訴意旨被告施用第一、二級毒品部分分別具有連續犯之
    裁判上一罪關係，自均為本件起訴效力範圍所及，本院乃均得併予審理，一併敘
    明。再者，被告曾於八十四年間因違反麻醉藥品管理條例案件，經本院以八十四
    年度易字第三五一九號判決判處有期徒刑八月確定，於八十六年二月一日執行完
    畢之事實，有前開臺灣新竹地方法院檢察署刑案資料查註紀錄表及本院被告全國
    前案紀錄表等在卷可憑，其於執行完畢後五年以內再犯本件有期徒刑以上之上開
    二罪，均為累犯，應均依法遞加重其刑。爰審酌被告有違反麻醉藥品管理條例案
    件前科紀錄，又於八十七年間均因施用毒品案件，經觀察、勒戒及強制戒治後，
    而由臺灣高等法院為免刑判決確定，猶再犯本件，且前後四次為警查獲，顯然自
    制力薄弱，惟念其所為僅戕害自身身心健康，且犯罪手段、情節及所生危害均尚
    非重大等一切情狀，分別酌予量處如主文所示之刑，並定應執行刑，以資懲儆。
    至扣案之安非他命七小包（共計毛重七‧二公克）為第二級毒品；海洛因十一包
    （毛重四‧二公克）及海洛因二小包（合計淨重○‧八七公克、包裝重○‧四四
    公克）均為第一級毒品；又摻有海洛因之香煙三支，因香煙已與海洛因不能分離
    ，併均依毒品危害防制條例第十八條第一項前段規定沒收銷燬之。另摻有海洛因
    之分裝袋三個及分裝袋二個等物；及毒品盛裝器二支、分裝袋十二個、吸食器二
    組等物，分別係被告所有供其施用第一級毒品海洛因及第二級毒品安非他命犯罪
    所用之物，應均依刑法第三十八條第一項第二款規定宣告沒收之。
據上論斷，應依刑事訴訟法第四百五十二條、第二百九十九條第一項前段，毒品危害
防制條例第十條第一項、第二項、第十八條第一項前段，刑法第十一條前段、第五十
六條、第四十七條、第五十一條第五款、第三十八條第一項第二款，判決如主文。
本案經檢察官吳金棟到庭執行職務。
中      華      民      國        九十      年      四    月四      日
                              臺灣新竹地方法院刑事第二庭
                                  法  官  楊  惠  芬
右正本證明與原本無異。
如不服本判決，應於判決送達後十日內向本院提出上訴狀( 應附繕本 )，上訴於
臺灣高等法院。
                                   書記官 吳  鈺  敏
中      華      民      國        九十      年      四    月    四      日
附錄本案論罪科刑法條全文：
毒品危害防制條例第十條第一項：
施用第一級毒品者，處六月以上五年以下有期徒刑。
毒品危害防制條例第十條第二項：
施用第二級毒品者，處三年以下有期徒刑。


司法院資訊處製作；財團法人民間司法改革基金會備份。
